臺灣高雄地方法院刑事判決　　　　　　　 96年度易字第106號
公　訴　人　臺灣高雄地方法院檢察署檢察官
被　　　告　乙○○
　　　　　　　　　　現於臺灣高雄看守所
上列被告因竊盜案件，經檢察官提起公訴（95年度偵緝字第3465
號、95年度偵緝字第3544號、95年度偵緝字第3545號），被告於
本院準備程序中為有罪之陳述，經合議庭裁定由受命法官依簡式
審判程序獨任審理，本院判決如下：
    主  文
乙○○犯竊盜罪，累犯，處拘役伍拾日，如易科罰金，以銀元參
佰元即新臺幣玖佰元折算壹日；又共同犯竊盜罪，累犯，處有期
徒刑肆月，如易科罰金，以臺幣壹仟元折算壹日；又共同犯竊盜
罪，累犯，處有期徒刑參月，如易科罰金，以新臺幣壹仟元折算
壹日。上開判處有期徒刑部分，應執行有期徒刑陸月，如易科罰
金，以新臺幣壹仟元折算壹日。
    事 實 及 理 由
一、乙○○於民國86年間因竊盜及軍法逃亡等案件，經本院以86
    年度易字第4020號及軍法機關分別判處有期徒刑1 年2 月及
    1 年2 月確定，經裁定應執行有期徒刑2 年2 月，於87年 9
    月15日縮短刑期假釋出獄，嗣於88年間復因軍法逃亡案件，
    經軍法機關判處有期徒刑1 年6 月確定，並撤銷上開假釋，
    併予執行殘刑8 月25日，而於90年10月26日執行完畢。詎猶
    不知悔改，竟分別：(一)基於意圖為自己不法所有之犯意，於
    如附表編號1 所示之時間、地點，以如附表編號1 所示之手
    法，竊取如附表編號1 所示之財物；(二)另與丙○○共同意圖
    為自己不法之所有，基於竊盜之犯意聯絡，於如附表編號2
    、3 所示之時間、地點，以如附表編號2 、3 所示之手法竊
    取如附表編號2 、3 所示之財物。嗣於95年8 月6 日晚上9
    時許，在高雄市苓雅區○○○路67號中正文化中心蔣公銅像
    前，丙○○、乙○○因形跡可疑，為警盤查查獲，並當場扣
    得2 人竊取所得之如附表編號2 、3 所示之皮夾1 個、巨匠
    電腦白金卡、電話IC卡各1 張、鑰匙1 串，而查悉上開案情
    。
二、案經高雄市政府警察局三民第二分局及苓雅分局報告臺灣高
    雄地方法院檢察署檢察官偵查起訴。
    理  由
一、本件被告乙○○所犯為死刑、無刑徒刑或最輕本刑為3 年以
    上有期徒刑以外之罪，其於準備程序中就被訴犯罪事實，為
    有罪之陳述，經法官告知簡式審判程序之旨，並聽取當事人
    之意見後，依刑事訴訟法第273 條之1 第1 項規定，裁定由
    受命法官獨任進行簡式審判程序，合先指明。
二、查被告如附表編號1 之行為後，如附件所示之相關法律均業
    經變更，並俱於95年7 月1 日施行，玆經整體比較結果，裁
    判時法並未較為有利，從而依刑法第2 條第1 項規定，自應
    適用各該行為時法，亦即修正前刑法，合先敘明。
三、上揭犯罪事實，業據被告丙○○於警詢、檢察官訊問及本院
    審理時均坦承不諱，核與證人即共同正犯丙○○於警詢及偵
    查及本院審理時之供述相符，並經證人丁○○、戊○○於警
    詢中、證人吳大經、丁○○、戊○○於偵查中證述綦詳，並
    有扣押筆錄、扣押物品目錄表各1 紙（見警1 卷第17至20頁
    ）、贓物認領保管單2 紙（見警1 卷第22、23頁）附卷可稽
    。從而，被告之自白已有相當之補強證據，應堪信為真實，
    是本件事證已明，被告犯行堪予認定，應依法論科。
四、核被告乙○○所為，係犯刑法第320 條第1 項之竊盜罪。被
    告與丙○○間，就如附表編號2 、3 所示之犯行，有犯意聯
    絡及行為分擔，應論以共同正犯。被告所犯上開3 罪間，犯
    意各別，行為互殊，應分論併罰。另被告前於86年間因竊盜
    及軍法逃亡等案件，經本院以86年度易字第4020號及軍法機
    關分別判處有期徒刑1 年2 月及1 年2 月確定，經裁定應執
    行有期徒刑2 年2 月，於87年9 月15日縮短刑期假釋出獄，
    嗣於88年間復因軍法逃亡案件，經軍法機關判處有期徒刑1
    年6 月確定，並撤銷上開假釋，併予執行殘刑8 月25日，而
    於90年10月26日執行完畢，有臺灣高等法院被告全國前案紀
    錄表1 紙附卷可稽，被告於上開有期徒刑執行完畢5 年內，
    故意再犯本件有期徒刑以上之罪，為累犯，應分別依修正前
    刑法第47條及刑法第47條第1 項之規定，均加重其刑。審酌
    被告正值壯年，經不思以正當途徑獲取財物，僅因一時貪念
    犯下本件犯行，行為確有不該，且其前於98年間因竊盜案件
    ，經本院以86年度易字第4020號判決有期徒刑1 年2 月確定
    ，有臺灣高等法院被告前案紀錄表1 紙在卷可稽，仍不知悔
    悟，再犯本件竊盜犯行，惡性非淺，惟念其犯後尚能坦承犯
    行，態度良好，且竊得之物中已為被害人領回，有贓物認領
    保管單2 紙（見警1 卷第22、23頁）在卷可稽，及其犯罪之
    動機、手段、目的及所生之危害等一切情狀，分別酌情量處
    如主文所示之刑，且均諭知易科罰金之折算標準，並就判處
    有期徒刑部分定其應執行之刑，以資儆懲。
據上論斷，應依刑事訴訟法第273 條之1 第1 項、第284 條之 1
、第299 條第1 項前段，刑法第2 條第1 項前段、第28條、第32
0 條第1 項、第47條（修正前）、第47條第1 項、第41條第1 項
前段（修正前）、第41條第1 項前段、第51條第5 款，刑法施行
法第1 條之1 ，罰金罰鍰提高標準條例第2 條，判決如主文。
本案經檢察官甲○○到庭執行職務。
中　　華　　民　　國　　96　　年　　5 　　月　　25　　日
                  鳳山刑事第一庭      法　官  陳盈吉
以上正本證明與原本無異。
如不服本判決，應於判決送達後10日內，向本院提出上訴狀。
中　　華　　民　　國　　96　　年　　5 　　月　　25　　日
 　　　　　　　　　　　　　　　       書記官  吳俊達
附錄本判決論罪科刑法條：
刑法第320條第1項
意圖為自己或第3人不法之所有，而竊取他人之動產者，為竊盜
罪，處5年以下有期徒刑、拘役或500元以下罰金。
附表：
 ┌─┬───┬──────┬──────┬─────────┬───────┐
 │  │ 時間 │   地  點   │竊得物品    │       竊取方式   │罪 名 及 刑 期│
 ├─┼───┼──────┼──────┼─────────┼───────┤
 │1 │95年6 │藍海旅社    │吳大經（已具│乙○○以徒手方式竊│普通竊盜，有拘│
 │  │月份  │            │結）健保卡  │取                │役50日。      │
 │  │      │            │            │                  │              │
 ├─┼───┼──────┼──────┼─────────┼───────┤
 │2 │95年7 │高雄市五福一│丁○○所有之│由乙○○於圖書館門│普通竊盜，處有│
 │  │月31日│路67號中正文│皮夾一個、身│把風，丙○○徒手竊│期徒刑4 月。  │
 │  │上午11│化中心2樓圖 │份證、健保卡│取                │              │
 │  │時許  │書館        │、機車、汽車│                  │              │
 │  │      │            │駕照、機車行│                  │              │
 │  │      │            │照、郵局提款│                  │              │
 │  │      │            │卡、巨匠電腦│                  │              │
 │  │      │            │白金卡、電話│                  │              │
 │  │      │            │IC 卡各一張 │                  │              │
 │  │      │            │及現金約1000│                  │              │
 │  │      │            │元          │                  │              │
 ├─┼───┼──────┼──────┼─────────┼───────┤
 │3 │95年8 │高雄市苓雅區│戊○○（已具│由乙○○把風，曾尊│普通竊盜，處有│
 │  │月6日 │廣州一街和林│結）所有車號│宗徒手竊取        │期徒刑3 月。  │
 │  │晚間20│南街口文化中│XWY881號之重│                  │              │
 │  │時20分│心旁機車停車│機車鑰匙1 串│                  │              │
 │  │      │位          │,共計5支    │                  │              │
 └─┴───┴──────┴──────┴─────────┴───────┘
附件：
┌──┬───────┬───────┬───────┬────┐
│比較│行為時法（95年│裁判時法（95年│比較結果      │備註    │
│內容│7 月1 日前之刑│7 月1 日生效之│              │        │
│    │罰法律）      │刑罰法律）    │              │        │
├──┼───────┼───────┼───────┼────┤
│刑法│罰金：（銀元）│罰金：新臺幣10│裁判時法罰金刑│上開修正│
│第33│1 元以上。    │00元以上，以百│之最低度刑提高│影響刑法│
│條第│              │元計算之。    │為新臺幣1000元│第320 條│
│5 款│              │              │。是以行為時法│第1 項中│
│    │              │              │較有利於被告。│關於罰金│
│    │              │              │              │刑最低度│
│    │              │              │              │。      │
├──┼───────┼───────┼───────┼────┤
│累犯│刑法第47條：受│刑法第47條第1 │依行為時法及裁│        │
│    │有期徒刑之執行│項：受徒刑之執│判時法均構成累│        │
│    │完畢，或受無期│行完畢，或一部│犯，適用結果並│        │
│    │徒刑或有期徒刑│之執行而赦免後│無不同。      │        │
│    │一部之執行而赦│，5 年以內「故│              │        │
│    │免後，5 年以內│意」再犯有期徒│              │        │
│    │再犯有期徒刑以│刑以上之罪者，│              │        │
│    │上之罪者，為累│為累犯，加重本│              │        │
│    │犯，加重本刑至│刑至二分之一。│              │        │
│    │二分之一。    │              │              │        │
├──┼───────┼───────┼───────┼────┤
│易科│刑法第41條第1 │刑法第41條第1 │裁判時法刪除易│        │
│罰金│項：犯最重本刑│項：犯最重本刑│科罰金時，需具│        │
│之宣│為5 年以下有期│為5 年以下有期│備「因身體、教│        │
│告及│徒刑以下之刑之│徒刑以下之刑之│育、職業或家庭│        │
│折算│罪，而受6 個月│罪，而受6 個月│之關係或其他正│        │
│標準│以下有期徒刑或│以下有期徒刑或│當事由，執行顯│        │
│    │拘役之宣告，因│拘役之宣告者，│有困難者」之限│        │
│    │身體、教育、職│得以新臺幣1,00│制，似以裁判時│        │
│    │業、家庭之關係│0 元、2,000元 │法對被告有利；│        │
│    │或其他正當事由│或3,000元折算 │惟觀今司法實務│        │
│    │，執行顯有困難│1 日，易科罰金│對於被告是否宣│        │
│    │者，得以1 元以│。但確因不執行│告得易科罰金，│        │
│    │上3 元以下折算│所宣告之刑，難│實無以「因身體│        │
│    │1 日，易科罰金│收矯正之效，或│、教育、職業或│        │
│    │。但確因不執行│難以維持法秩序│家庭之關係或其│        │
│    │所宣告之刑，難│者，不在此限。│他正當事由，執│        │
│    │收矯正之效，或│              │行顯有困難者」│        │
│    │難以維持法秩序│罰金罰鍰提高標│等情狀為考量。│        │
│    │者，不在此限。│準條例第2 條刪│而裁判時法易科│        │
│    │              │除。          │罰金折算標準已│        │
│    │罰金罰緩提高標│              │由銀元100 、20│        │
│    │準條例第2 條前│              │0 、300 元即新│        │
│    │段：依刑法第41│              │台幣300 、600 │        │
│    │條易科罰金或第│              │、900 元，提高│        │
│    │42條第2 項易服│              │為以新台幣1,00│        │
│    │勞役者，均就其│              │0 元、2,000 元│        │
│    │原定數額提高為│              │、3,000 元折算│        │
│    │100 倍折算1 日│              │1 日，綜合觀之│        │
│    │。            │              │，行為時法對被│        │
│    │現行法規貨幣單│              │告較為有利。  │        │
│    │位折算新台幣條│              │              │        │
│    │例第2 條。    │              │              │        │
├──┴───────┴───────┴───────┴────┤
│比較結果：                                                    │
│裁判時法並未較有利於被告。從而，應依刑法第2 條第1 項前段規定，│
│適用行為時之法律。                                            │
└───────────────────────────────┘
